【裁判字號】    90,上易,788
【裁判日期】    900613
【裁判案由】    傷害等
【裁判全文】
臺灣高等法院臺南分院刑事判決          九十年度上易字第七八八號      Ｃ
      上  訴  人
      即  被  告  乙  ○  ○
右上訴人因傷害等案件，不服臺灣臺南地方法院九十年度易字第五二五號中華民國九
十年四月十二日第一審判決（起訴案號：臺灣臺南地方法院檢察署九十年度偵字第一
三五五號），提起上訴，本院判決如左：
      主      文
上訴駁回。
      事      實
一、乙○○與甲○○係臺南市○○路二十號大樓七樓之一及三樓之一住戶，於民國八
    十九年十二月十六日下午二時許，甲○○自家陽台衣服遭淋濕，疑係乙○○在七
    樓陽台澆花所致，甲○○遂電洽乙○○告知此事，乙○○乃請臺南市警察局第六
    分局金華派出所警員溫文良陪同前往瞭解情形，甲○○見溫文良到訪，即請溫文
    良入內，詎見乙○○尾隨在後，即向乙○○稱「妳不要進來」、「我家不要讓妳
    進來」等語，乙○○不予理會，未經甲○○之許可，即擅自侵入甲○○上開住處
    。嗣雙方言語爭執中，甲○○不慎將口水噴到乙○○，引起乙○○不悅，乙○○
    復基於傷害之犯意，先出手推甲○○，並進而拉扯甲○○，致甲○○受有左臂五
    公分抓痕之傷害。
二、案經甲○○訴由臺南市警察局第六分局報請臺灣臺南地方法院檢察署檢察官及甲
    ○○告訴臺灣臺南地方法院檢察署檢察官偵查起訴。
      理      由
一、訊據上訴人即被告乙○○矢口否認涉有上開傷害罪嫌，辯稱：伊是跟著溫文良一
    起進入甲○○住處，甲○○並未稱不讓伊進入；伊只有在甲○○之口水噴到伊臉
    上時用手推她一下，並未動手打她，不知她身上的傷如何來的云云。經查：
  (一)被告乙○○如何未經甲○○許可侵入甲○○住處，即擅自侵入甲○○住處等情，
    業據告訴人於原審審理中指稱：「被告一直躲在警員後面，我不讓她進來。我門
    要關上，我一直說不准她進來，她還強行要進來」等語（詳原審九十年三月二十
    九日審判筆錄）歷歷，核與證人即臺南市警察局第六分局金華派出所警員溫文良
    證述：「她（即告訴人）看見被告乙○○在我後面，就說你不要進來，我不讓你
    進來」等語情節相符（詳前開原審審判筆錄），是被告未經告訴人之同意即擅自
    侵入告訴人住處之事實，堪以認定，則被告辯稱告訴人未說不讓伊進入云云，顯
    係卸責之詞，不足採信。
  (二)次查，右揭被告如何傷害告訴人之事實，除據告訴人指訴甚詳外，並有臺南市立
    醫院出具告訴人受有左臂五公分抓痕傷害之診斷證明書正本一紙附卷可稽。被告
    雖辯稱：僅推告訴人一下，並未毆打告訴人云云，惟證人溫文良於偵查及原審審
    理中均證稱：「她們二人之間有發生拉扯」、「他們有互相拉扯」、「突然被告
    乙○○出手推告訴人甲○○，我沒有清楚看到她推那裡，但是可以確定她有出手
    ，我告訴被告乙○○怎麼可以出手打人，她說三樓的告訴人甲○○口水噴到她，
    她才出手，很短的時間，他們距離很近，被告乙○○應該有打到告訴人甲○○」
    等語（詳偵卷第六頁、原審審判筆錄第十五頁、第十六頁），足見被告確有先推
    告訴人後，進而與告訴人拉扯，是告訴人所受左臂五公分抓痕之傷害，應係遭被
    告拉扯所致，被告辯稱僅推告訴人一下，並未傷害告訴人云云，委無足採。
  (三)至被告另辯稱：證人溫文良並未目擊被告有出手及以腳踢告訴人，證人溫文良於
    偵查中所述顯非實在云云，並提出其與證人溫文良對談之電話錄音帶一捲為證。
    惟縱被告庭提之電話譯文為實在，然綜觀上開電話譯文，證人溫文良多次向被告
    提及「我看到的是你拍了一下」、「你是先出手」、「你倆是有拉扯，你不是推
    倒她」等語，益徵被告確有先行出手及與告訴人拉扯之行為，從而，上開電話譯
    文尚無足影響被告傷害罪行之成立，本院自無勘驗錄音帶之必要，附此敘明。
  (四)綜上所述，被告犯行洵堪認定，應依法論科。
二、核被告乙○○所為，係犯刑法第三百零六條之侵入住宅罪及同法第二百七十七條
    第一項之傷害罪。又被告所犯上開二罪間，有方法結果之牽連關係，為牽連犯，
    應從較重之傷害罪處斷。
三、原審援引刑事訴訟法第二百九十九條第一項前段、刑法第三百零六條、第二百七
    十七條第一項、第五十五條、第四十一條第一項前段、罰金罰鍰提高標準條例第
    一條前段、第二條之規定，並參酌被告犯罪動機、目的、手段、所生之危害、犯
    罪後猶飾詞卸責且迄未與告訴人達成和解等一切情狀，量處拘役伍拾玖日，並諭
    知易科罰金之折算標準，以資懲儆。本院經核其認事用法，均無不當，量刑亦稱
    妥適。被告上訴意旨，猶執前詞，否認犯罪，為無理由，應予駁回。
據上論斷，應依刑事訴訟法第三百六十八條，判決如主文。
本案經檢察官楊治宇到庭執行職務。
中    華    民    國      九十      年      六      月      十三        日
                                  臺灣高等法院臺南分院刑事第六庭
                                      審判長法官  楊    明    章
                                            法官  戴    勝    利
                                            法官  顏    基    典
右正本證明與原本無異。
不得上訴。
                                      法院書記官  呂    嘉    文
中    華    民    國      九十      年      六      月     十四         日
附錄法條：
刑法第三百零六條第一項：無故侵入他人住宅、建築物或附連圍繞之土地或船艦者，
                        處一年以下有期徒刑、拘役或三百元以下罰金。
刑法第二百七十七條第一項：傷害人之身體或健康者，處三年以下有期徒刑、拘役或
                          一千元以下罰金。


司法院資訊處製作；財團法人民間司法改革基金會備份。
